【裁判字號】    95,家抗,7
【裁判日期】    950309
【裁判案由】    訴訟救助
【裁判全文】
臺灣高等法院高雄分院民事裁定           95年度家抗字第7號
抗  告  人  丙○○
            乙○○
            甲○○
上列抗告人因與丁○○間請求給付扶養費事件聲請訴訟救助，對
於中華民國95年1 月27日臺灣高雄地方法院95年度家救字第5 號
所為裁定，提起抗告，本院裁定如下：
    主  文
抗告駁回。
抗告訴訟費用由抗告人負擔。
    理  由
一、抗告意旨略以：相對人丁○○早於民國（下同）63年1 月15
    日即與抗告人之父親離婚，從此與抗告人無任何往來，已無
    親子關係，事隔33年現在要請求給付扶養費用是無理要求。
    相對人之兄劉和雄曾至抗告人家中，告以相對人因車禍無謀
    生能力，要求抗告人扶養相對人，但相對人自63年1 月迄今
    ，均無盡到母親的義務，從未探望抗告人，根本無任何母子
    親情，相對人突然要求抗告人扶養他，實屬無理要求，原審
    准予訴訟救助，實不符情理法及道義原則，爰求為廢棄原裁
    定。
二、按當事人無資力支出訴訟費用，且非顯無勝訴之望者，法院
    應依聲請，以裁定准予訴訟救助，民事訴訟法第107 條第1
    項定有明文。又按經法律扶助基金會分會准予法律扶助之無
    資力者，其於訴訟程序中，向法院聲請訴訟救助時，除另有
    不符法律扶助事實之證明者外，應准予訴訟救助，法律扶助
    法第62條亦定有明文。
三、經查，相對人以其與抗告人間請求給付扶養費事件，無資力
    支出訴訟費用，且非顯無勝訴之望，業據其提出戶籍謄本、
    中華民國身心障礙手冊、財團法人法律扶助基金會高雄分會
    扶助律師接案通知書、高雄縣鄉公所低收入戶證明書各1 份
    等資料，以為釋明。再經原審依職權函調相對人財產資料之
    結果，相對人於91至93年度均無任何收入，且名下亦無任何
    財產，有稅務電子閘門財產所得調件明細表3 份在卷可稽（
    原審卷第12-14 頁）。因相對人復為重度精神障礙之人，有
    上開中華民國身心障礙手冊影本1 份附卷可證（原審卷第6
    頁），佐以相對人又係高雄縣橋頭鄉列冊之低收入戶，有前
    開高雄縣橋頭鄉公所低收入戶證明書影本附卷（原審卷第20
    頁），堪認相對人已無充裕之經濟信用及資力；又財團法人
    法律扶助基金會高雄分會在審查相對人所提出之法律扶助申
    請後，亦同意就其與抗告人之給付扶養費事件，予以扶助，
    此有上開扶助律師接案通知書影本1 份在卷可查（原審卷第
    18頁），且無不符法律扶助事實之情形。又依相對人所述，
    相對人係抗告人之母，則此部分由形式審查之結果，不能認
    相對人請求給付扶養費，顯無勝訴之望。原裁定准予訴訟救
    助，核無違誤。抗告意旨指摘原裁定不當，求予廢棄為無理
    由，應予駁回。
    依民事訴訟法第495 條之1 第1 項、第449 條第1 項、第95
    條、第78條、第85條第1 項前段，裁定如主文。
中    華    民    國    95    年    3     月    9     日
                            民事第六庭
                                審判長法官  許明進
                                法      官  謝肅珍
                                法      官  張明振
以上正本證明與原本無異。
本裁定不得再抗告。
中    華    民    國    95    年    3     月    10    日
                                書  記  官  彭筱瑗
                                                      K


司法院資訊處製作；財團法人民間司法改革基金會備份。
